Inventaris van het archief van de Algemene Technische Afdeling TNO, 1945-1954
Nationaal Archief, Den Haag
- Algemeen Technische Afdeling TNO Inventaris administratieve bundels IV, 1947 / 1953
  - Doos 203., 203
    - D-19 documentatie electronica ingekomen en copieën van uitgegane brieven en andere stukken, 1948 mei 31, 47.152; 1 omslag
    - D-20 drukplaten ingekomen en copieën van uitgegane brieven en andere stukken, 1948 juni 19 - 1948 oct. 8, 47.153; 1 omslag
    - D-21 onderzoek smeltpunt en ontledingstemperatuur ingekomen en copieën van uitgegane brieven en andere stukken, 1949 apr. 9 - 1949 sept. 2, 47.154; 1 omslag
    - D-22 lagermetalen ingekomen en copieën van uitgegane brieven en andere stukken, 1949 mei 20 - 1950 nov. 20, 47.155; 2 omslagen
  - Doos 204., 204
    - D-24 matteerinrichting ingekomen en copieën van uitgegane brieven en andere stukken, 1949 nov. 17 - 1951 jan. 27, 47.156; 2 omslagen
    - D-25 glazen knikkers ingekomen en copieën van uitgegane brieven en andere stukken, 1950 juli 8 - 1950 aug. 2, 47.157; 1 omslag
    - P.B. ingekomen en copieën van uitgegane brieven en andere stukken, die niet in bepaalde dossiers zijn opgenomen, 1947 jan. - 1950 dec., 47.158; 4 omslagen
  - Doos 205., 205
    - OX-1 electrodialyse; theorie, octrooien, litteratuur ingekomen en copieën van uitgegane brieven en andere stukken, 1951 juni 27 - 1953 okt. 17, 49.1; 1 omslag
    - OX-2 electrodialyse, meetapparatuur ingekomen en copieën van uitgegane brieven en andere stukken, 1952 apr. 26 - 1953 dec. 5, 49.2; 1 omslag
    - OX-3 electrodialyse, laboratoriumwerk ingekomen en copieën van uitgegane brieven en andere stukken, 1951 jan. 26 - 1953 febr. 10, 49.3; 1 omslag
    - OX-4 electrodialyse, verstuiven algemeen ingekomen en copieën van uitgegane brieven en andere stukken, 1951 jan. 5 - 1953 mrt. 10, 49.4; 1 omslag
    - OX-6 electrodialyse, magnetiet ingekomen en copieën van uitgegane brieven en andere stukken, 1950 dec. 13 - 1953 dec. 21, 49.6; 2 omslagen
    - OX-6a electrodialyse, magnetiet (externe contacten) ingekomen en copieën van uitgegane brieven en andere stukken. alfabetische rangschikking op naam afzender of geadresseerde, 1952 dec. - 1953 dec., 49.6a; 1 omslag
  - Doos 206., 206
    - OX-8 electrodialyse, membranen ingekomen en copieën van uitgegane brieven en andere stukken, 1951 jan. 24 - 1953 dec. 28, 49.8; 2 omslagen
    - OX-8a electrodialyse, membranen (externe contacten) ingekomen en copieën van uitgegane brieven en andere stukken, 1951 nov. 5 - 1953 dec. 3, 49.8a; 1 omslag
  - Doos 207., 207
    - OX-10 electrodialyse, fabricage van apparatuur ingekomen en copieën van uitgegane brieven en andere stukken. alfabetische rangschikking op naam afzender of geadresseerde, 1951 jan. - 1953 dec., 49.10; 2 omslagen
    - OX-11 electrodialyse, ionenuitwisselaars ingekomen en copieën van uitgegane brieven en andere stukken, 1951 juni 21 - 1952 okt. 25, 49.11; 1 omslag
    - OX-12 babyvoeding, litteratuur ingekomen en copieën van uitgegane brieven en andere stukken, 1951 dec. 1 - 1953 dec. 15, 49.12; 1 omslag
  - Doos 208., 208
    - OX-13 babyvoeding, bereiden en verstuiven ingekomen en copieën van uitgegane brieven en andere stukken, 1951 jan. - 1953 juni 6, 49.13; 1 omslag
    - OX-16 colloid-chemisch onderzoek van melkpoeders ingekomen en copieën van uitgegane brieven en andere stukken, 1950 dec. 13 - 1953 aug. 26, 49.16; 1 omslag
    - OX-18 U.V.-pasteurisatie ingekomen en copieën van uitgegane brieven en andere stukken, 1950 dec. 16 - 1953 dec. 28, 49.18; 3 omslagen
    - OX-19 natrium-hydrosulfiet (amalgaam-procédé) samenwerking met Kon.Ned.Zoutindustrie, Hengelo. ingekomen en copieën van uitgegane brieven en andere stukken, 1947 jan. 9 - 1952 apr. 29, 49.19; 5 omslagen
      Zie ook Doos 209
  - Doos 209., 209
    - OX-20 winning van kali ingekomen en copieën van uitgegane brieven en andere stukken, 1951 jan. 16 - 1952 febr. 25, 49.20; 1 omslag
    - OX-25 ijzerslib; opdrachtgever: N.V. Intercommunale Waterleiding, Gebied Leeuwarden, Nieuweweg 1, Leeuwarden ingekomen en copieën van uitgegane brieven en andere stukken, 1947 jan. 28 - 1950 febr. 28, 49.25; 1 omslag
  - Doos 210., 210
    - OX-28 chemical engineering ingekomen en copieën van uitgegane brieven en andere stukken, 1951 nov. 15 - 1952 mrt. 18, 49.28; 1 omslag
    - OX-30 absorptiekoelmachine. ingekomen en copieën van uitgegane brieven en andere stukken, 1951 jan. - 1954 jan. 28, 49.30; 1 omslag
    - OX-31 emulgatoren ingekomen en copieën van uitgegane brieven en andere stukken, 1951 mrt. 17 - 1953 dec. 19, 49.31; 1 omslag
    - OX-34 electrodialyse van eindstroop. opdrachtgever: N.V. Hollandse Suiker Melkfabriek, ingekomen en copieën van uitgegane brieven en andere stukken, 1951 jan. 17, 49.34; 1 omslag
    - OX-35 continue boterbereiding ingekomen en copieën van uitgegane brieven en andere stukken, 1951 jan. 5 - 1953 nov., 49.35; 2 omslagen
    - OX-36 zuivel, documentatie ingekomen en copieën van uitgegane brieven en andere stukken, 1951 apr. 18 - 1953 sept. 9, 49.36; 1 omslag
    - OX-37 concentreren van koffie-extract; opdrachtgever: Douwe Egberts, Joure. ingekomen en copieën van uitgegane brieven en andere stukken, 1951 jan. 8 - 1952 jan. 28, 49.37; 1 omslag
    - OX-41 drogen van textiel ingekomen en copieën van uitgegane brieven en andere stukken, 1944 apr. 26 - 1951 jan. 18, 49.41; 1 omslagen
    - OX-42 drogen van leder; opdrachtgever: Lederinstituut T.N.O. ingekomen en copieën van uitgegane brieven en andere stukken, 1947 febr. 21 - 1949 dec. 14, 49.42; 1 omslag
  - Doos 211., 211
    - OX-43 drogen van keramisch materiaal; opdrachtgever: Keramisch Instituut T.N.O. ingekomen en copieën van uitgegane brieven en andere stukken, 1947 febr. 11 - 1952 febr. 4, 49.43; 3 omslagen
    - OX-44 drogen van klei; opdrachtgever: Keramisch Instituut T.N.O. ingekomen en copieën van uitgegane brieven en andere stukken, 1947 mei 27 - 1949 apr. 28, 49.44; 1 omslag
  - Doos 212-213., ---
    - Bestanddeel 1., 212
      - OX-45 infra-rood drogen Werkgroep infra-rood. ingekomen en copieën van uitgegane brieven en andere stukken, 1947 okt. 21 - 1953 dec. 18, 49.45; 5 verslagen
        Zie ook Doos 214
    - Bestanddeel 2., 213
      - OX-45 infra-rood drogen Werkgroep infra-rood. ingekomen en copieën van uitgegane brieven en andere stukken, 1947 okt. 21 - 1953 dec. 18, 49.45; 4 verslagen
  - Doos 214., 214
    - OX-48 sublimatie-drogen ingekomen en copieën van uitgegane brieven en andere stukken, 1951 jan. 9 - 1953 nov. 21, 49.48; 1 omslag
    - OX-50 fluidisatie ingekomen en copieën van uitgegane brieven en andere stukken, 1953 dec. 23, 49.50; 2 omslagen
      Zie ook Doos 215
  - Doos 215., 215
    - OX-51 pneumatisch transport, 1949 mei - 1952 nov. 27, 49.51; 1 omslag
    - OX-52 conditionneren, 1951 mrt. 19 - 1952 apr. 29, 49.52; 1 omslag
    - OX-53 spray-drogen, algemeen ingekomen en copieën van uitgegane brieven en andere stukken, 1951 jan. 11 - 1951 apr. 24, 49.53; 1 omslag
    - OX-61 pneumatisch drogen ingekomen en copieën van uitgegane brieven en andere stukken, 1950 sept. 13 - 1952 juli, 49.61; 1 omslag
    - OX-66 verhitten van zaaizaden samenwerking met CIVO, Wageningen. ingekomen en copieën van uitgegane brieven en andere stukken, 1951 okt. 26 - 1951 nov. 21, 49.66; 1 omslag
    - OX-67 verhitten van tarwe samenwerking met CIVO, Wageningen ingekomen en copieën van uitgegane brieven en andere stukken, 1951 okt. 26 - 1951 nov. 21, 49.67; 1 omslag
    - OX-68 spray-drogen, litteratuur ingekomen en copieën van uitgegane brieven en andere stukken, 1951 sept. 12 - 1952 febr. 1, 49.68; 1 omslag
    - OX-70 proefdrooginstallaties, litteratuurstudies ingekomen en copieën van uitgegane brieven en andere stukken, 1951 jan. 17 - 1951 dec. 14, 49.70; 1 omslag
    - OX-73 wrijving en slijtage, litteratuur ingekomen en copieën van uitgegane brieven en andere stukken, 1951 febr. 15 - 1952 mrt. 12, 49.73; 1 omslagen
  - Doos 216., 216
    - OX-76 brandstofelementen ingekomen en copieën van uitgegane brieven en andere stukken, 1949 okt. - 1953 dec. 18, 49.76; 3 omslagen
    - OX-79 vochtrelaties insecten ingekomen en copieën van uitgegane brieven en andere stukken, 1952 jan. 24 - 1952 nov. 24, 49.79; 1 omslag
    - OX-80 nectar-afscheiding bij planten ingekomen en copieën van uitgegane brieven en andere stukken, 1952 okt. 18 - 1952 nov. 5, 49.80; 1 omslag
    - OX-81 tropenbestendigheid, litteratuur ingekomen en copieën van uitgegane brieven en andere stukken, 1950 juli 1 - 1951 mrt. 18, 49.81; 1 omslag
    - OX-82 zonne-energie door fotosynthese ingekomen en copieën van uitgegane brieven en andere stukken, 1951 jan. 6 - 1953 dec. 21, 49.82; 1 omslag
    - OX-88 documentatie physische technologie ingekomen en copieën van uitgegane brieven en andere stukken. alfabetische rangschikking op naam afzender of geadresseerde, 1951 jan. 1 - 1953 dec. 31, 49.88; 3 omslagen
      Zie ook Doos 217
  - Doos 217., 217
    - OX-89 meet- en regeltechniek, documentatie ingekomen en copieën van uitgegane brieven en andere stukken, 1951 jan. 18 - 1953 dec. 3, 49.89; 1 omslag
    - OX-92 laboratoriumapparaat voor geconditionneerde lucht ingekomen en copieën van uitgegane brieven en andere stukken, 1952 jan. 24 - 1952 sept. 2, 49.92; 1 omslag
    - OX-94 pectine ingekomen en copieën van uitgegane brieven en andere stukken, 1951 nov. 12 - 1952 mrt., 49.94; 1 omslag
    - OX-96 geëlectrodialyseerde wei in rauwe worst; opdrachtgever: E. Piller, Dixmindelaan 6, Antwerpen, België, en N.V. Ned.Ind. v. Dierlijke Producten, v/h S.v. Hessen & Zn., Rotterdam ingekomen en copieën van uitgegane brieven en andere stukken, 1951 jan. 20 - 1952 mrt. 12, 49.96; 1 omslag
    - OX-97 electrodialyse van gelatine; opdrachtgever: Lijm- en gelatinefabriek "Delft" N.V., Rotterdamseweg, Delft. ingekomen en copieën van uitgegane brieven en andere stukken, 1949 mrt. 30 - 1951 sept. 7, 49.97; 1 omslag
  - Doos 218., 218
    - OX-100 wei-eiwit, fundamenteel onderzoek ingekomen en copieën van uitgegane brieven en andere stukken, 1950 sept. - 1953 sept. 14, 49.100; 1 omslag
    - OX-101 wit-eiwit, biologisch onderzoek ingekomen en copieën van uitgegane brieven en andere stukken, 1951 mei 11 - 1952 febr. 19, 49.101; 1 omslag
    - OX-106 drogen van granen ingekomen en copieën van uitgegane brieven en andere stukken, 1951 febr. - 1953 nov. 5, 49.106; 1 omslag
    - OX-107 meten van luchtvochtigheid ingekomen en copieën van uitgegane brieven en andere stukken, 1951 nov. 20 - 1953 nov. 5, 49.107; 1 omslag
    - OX-110 magnetisch kompas ingekomen en copieën van uitgegane brieven en andere stukken, 1951 nov. 3 -, 49.110; 1 omslag
    - OX-113 electrodialyse van bloed samenwerking met Lenderink & Co N.V., Westerkade 20, Schiedam. ingekomen en copieën van uitgegane brieven en andere stukken, 1949 sept. 27 - 1951 aug. 27, 49.113; 1 omslag
    - OX-118 colorimeter en phosphaten ingekomen en copieën van uitgegane brieven en andere stukken, 1952 mei 17 - 1953 nov. 5, 49.118; 1 omslagen
    - OX-119 destillatie van teerolie; opdrachtgever: Utrechtse Asfaltfabriek, Krimpen a.d. IJssel ingekomen en copieën van uitgegane brieven en andere stukken, 1949 sept. 28 - 1951 juli 18, 49.119; 1 omslag
  - Doos 219., 219
    - OX-121 toepassing van bakkerijgrondstoffen samenwerking met diverse opdrachtgevers, 1947 dec. 19 - 1954 febr. 12, 49.121; 6 omslagen
    - OX- 121a toepassing van bakkerijgrondstoffen; imitatie amandelspijs ingekomen en copieën van uitgegane brieven en andere stukken, 1949 nov. 10 - 1954 jan. 12, 49.121a
    - OX-121b toepassing van bakkerijgrondstoffen: anti-schuimmiddelen ingekomen en copieën van uitgegane brieven en andere stukken, 1951 apr. - 1951 mei 4, 49.121b
    - OX- 121c toepassing van bakkerijgrondstoffen; beschuitgelei ingekomen en copieën van uitgegane brieven en andere stukken, 1949 mei 17 - 1950 jan. 17, 49.121c; 1 omslag
    - OX-121d toepassing van bakkerijgrondstoffen; bonendroger ingekomen en copieën van uitgegane brieven en andere stukken, 1951 jan. - 1951 juni 5, 49.121d
    - OX-121e toepassing van bakkerijgrondstoffen; broodverbeteraars w/o-basis ingekomen en copieën van uitgegane brieven en andere stukken, 1950 nov. 2 - 1952 febr. 5, 49.121e
    - OX-121f toepassing van bakkerijgrondstoffen; heelei-vervangingsmiddel ingekomen en copieën van uitgegane brieven en andere stukken, 1949 mei 11 - 1954 febr. 10, 49.121f; 6 omslagen
      Zie ook Doos 220
  - Doos 220., 220
    - OX-121g toepassing van bakkerijgrondstoffen; w/o-emulsies voor crêmes ingekomen en copieën van uitgegane brieven en andere stukken, 1950 febr. 19 - 1951 dec. 17, 49.121g
    - OX-121h toepassing van bakkerijgrondstoffen; kunsteiwit ingekomen en copieën van uitgegane brieven en andere stukken, 1948 febr. 3 - 1952 febr. 25, 49.121h; 1 omslag
    - OX-121j toepassing van bakkerijgrondstoffen; octrooipositie Lenderink ingekomen en copieën van uitgegane brieven en andere stukken, 1949 apr. 25 - 1953 mei 29, 49.121j
    - OX-121k toepassing van bakkerijgrondstoffen; plaatsmeermiddel ingekomen en copieën van uitgegane brieven en andere stukken, 1949 febr. 28 - 1951 juli 3, 49.121k; 1 omslag
    - OX-121l toepassing van bakkerijgrondstoffen; synthetische room, 1949 mrt. 10 - 1951 sept. 18, 49.121l
    - OX-121m toepassing van bakkerijgrondstoffen; roomijspasta ingekomen en copieën van uitgegane brieven en andere stukken, 1947 dec. 2 - 1949 okt. 6, 49.121m; 1 omslag
    - OX-121n toepassing van bakkerijgrondstoffen; shortening ingekomen en copieën van uitgegane brieven en andere stukken, 1948 febr. 2 - 1950 mei 24, 49.121n
  - Doos 221., 221
    - OX-121o toepassing van bakkerijgrondstoffen; toepassing van ontzoute wei ingekomen en copieën van uitgegane brieven en andere stukken, 1949 nov. 1 - 1952 sept. 11, 49.121o; 2 omslagen
    - OX-121p toepassing van bakkerijgrondstoffen; Moragas ingekomen en copieën van uitgegane brieven en andere stukken, 1951 okt. 18 - 1953 dec. 8, 49.121p
    - OX-121q toepassing van bakkerijgrondstoffen; octrooi-aanvragen: trillen ingekomen en copieën van uitgegane brieven en andere stukken, 1949 mei 16 - 1953 sept. 29, 49.121q; 1 omslag
    - OX-121r toepassing van bakkerijgrondstoffen; overdracht warmte van onstabiele w/o emulsies ingekomen en copieën van uitgegane brieven en andere stukken, 1950 febr. 1 - 1952 sept. 19, 49.121r
    - OX-123 compostering; opdrachtgever: Min.v.Landbouw, Den Haag. ingekomen en copieën van uitgegane brieven en andere stukken, 1952 jan. 15, 49.123; 1 omslag
    - OX-128 kandij; opdrachtgever: N.V. Gebr. van Gilse, Kandijfabriek, Roozendaal ingekomen en copieën van uitgegane brieven en andere stukken, 1949 apr. 19 - 1951 mrt. 8, 49.128; 1 omslag
    - OX -130 fabricage van Hollandse kaas; opdrachtgever: N.V. Oliefabrieken T. Duyvis Jz., Koog a/d Zaan. ingekomen en copieën van uitgegane brieven en andere stukken, 1949 febr. 28 - 1953 febr. 4, 49.130; 5 omslagen
  - Doos 222., 222
    - OX-134 fabricage van poedervormige essences; opdrachtgever: N.V.Chem.Fabr. Naarden, Naarden. ingekomen en copieën van uitgegane brieven en andere stukken, 1949 sept. 18 - 1951 jan. 23, 49.134; 1 omslag
    - OX-135 vloeistofring voor koelmachine ingekomen en copieën van uitgegane brieven en andere stukken, 1951 jan. 3 - 1951 juli 16, 49.135; 1 omslag
    - OX - 19136 laagfrequente trillingen, 1949 juni 1 - 1952 okt. 21, 49.136; 1 omslag
    - OX-138 electrodialyse van melasse; opdrachtgever: N.V. Gebr. v. Gilse Kandijfabriek, Roosendaal. ingekomen en copieën van uitgegane brieven en andere stukken, 1951 okt. 22 - 1955 okt. 8, 49.138; 1 omslag
    - OX-139 wortelrot. ingekomen en copieën van uitgegane brieven en andere stukken, 1951 jan. - 1951 apr. 26, 49.139; 1 omslag
    - OX-140 winning van graseiwit; opdrachtgever: Min. v.Landbouw, Den Haag ingekomen en copieën van uitgegane brieven en andere stukken, 1948-dec. 7 - 1953 apr. 28, 49.140; 1 omslag
  - Doos 223., 223
    - OX-141 destillatie ingekomen en copieën van uitgegane brieven en andere stukken, 1950 dec. 29 - 1953 dec. 23, 19.141; 1 omslagen
  - Doos 224., 224
    - OX-142 meet- en regeltechniek ingekomen en copieën van uitgegane brieven en andere stukken, 1951 aug. 22 - 1953 dec. 30, 49.142; 2 omslagen
    - OX-157 ontzouting van wei ingekomen en copieën van uitgegane brieven en andere stukken, 1951 jan. 8, 49.157; 1 omslag
    - OX-158 behandeling van wei ingekomen en copieën van uitgegane brieven en andere stukken, 1950 nov. 6 - 1954 jan. 11, 49.158; 5 omslagen
  - Doos 225., 225
    - OX-159 drogen van schuimrubber; opdrachtgever: N.V. Rubatex, Nigtevecht bij Weesp ingekomen en copieën van uitgegane brieven en andere stukken, 1952 sept. 17 - 1952 sept. 26, 49.159; 1 omslag
    - OX-165 ontzuren van melk ingekomen en copieën van uitgegane brieven en andere stukken, 1951 mrt. - 1951 apr. 2, 49.165; 1 omslag
  - Doos 226., 226
    - OX-180., 50.180
      Zie ook Doos 227
  - Doos 227., 227
    - OX-181 ondergedompelde verbranding ingekomen stukken, 1951 apr. 5, 50.181; 1 omslag
    - OX-183 drogen van groenvoedergewassen en zaden ingekomen en copieën van uitgegane brieven en andere stukken, 1951 jan. 2 - 1951 jan. 23, 50.183; 1 omslag
    - OX-171 onderzoek van turfhumus; opdrachtgever: Landbouw Organisatie T.N.O. ingekomen en copieën van uitgegane brieven en andere stukken, 1949 juli 15 - 1953 okt. 5, 50.171; 4 omslagen
    - OX-175 walsdrogers; litteratuur en octrooien; opdrachtgever: N.V. Goudse Machinefabriek, Kattensingel 22, Gouda ingekomen en copieën van uitgegane brieven en andere stukken, 1951 okt. 18 - 1952 jan. 4, 50.175; 1 omslag
    - OX-177 drogen met oververhitte stoom ingekomen en copieën van uitgegane brieven en andere stukken, 1951 mei 8 - 1952 juli 14, 50.177; 1 omslag
    - OX-179 warmte- en dampovergang aan kleine deeltjes ingekomen en copieën van uitgegane brieven en andere stukken, 1952 mrt 14, 50.179; 1 omslag
    - OX-180 venturi-verstuiver ingekomen en copieën van uitgegane brieven en andere stukken, 1950 sept. 6 - 1953 sept. 17, 50.180; 4 omslagen
    - OX-184 drogen van rijst; opdrachtgever: Stichting v.d. Ontwikkeling v. Machinale Landbouw in Suriname, Nw. Parklaan 5, Den Haag. ingekomen en copieën van uitgegane brieven en andere stukken, 1949 okt. 26 - 1953 mrt. 23, 50.184; 2 omslagen
    - OX-185 chemische technologie, documentatie ingekomen en copieën van uitgegane brieven en andere stukken, 1951 jan. 16 - 1953 okt. 8, 50.185; 1 omslag
    - OX-186 dooier-eiwitscheider ingekomen en copieën van uitgegane brieven en andere stukken, 1951 febr. 7 - 1953 dec. 31, 50.186; 1 omslag
    - OX-187 drogen van vis; opdrachtgever: R. Ommering Azn., Schokkerweg 48, Scheveningen. ingekomen en copieën van uitgegane brieven en andere stukken, 1951 okt. 2 - 1951 okt. 8, 50.187; 1 omslag
    - OX-189 shortening; opdrachtgever: N.V. Biscuit-en Chocoladefabriek "Victoria", Dordrecht. ingekomen en copieën van uitgegane brieven en andere stukken, 1949 juni 29 - 1950 mei 11, 50.189; 1 omslag
    - OX-190 fabricage van chocolade; opdrachtgever: N.V. Biscuit- en Chocoladefabriek "Victoria", Dordrecht. ingekomen en copieën van uitgegane brieven en andere stukken, 1949 febr. 15 - 1951 jan. 17, 50.190; 1 omslag
    - OX-193 electrodialyse, productie ingekomen en copieën van uitgegane brieven en andere stukken, 1951 jan. 24, 50.193; 1 omslag
    - OX-194 electrodialyse, kilowattuur ingekomen en copieën van uitgegane brieven en andere stukken, 1951 mei - 1951 sept. 27, 50.194; 1 omslag
  - Doos 228-229., ---
    - Bestanddeel 1., 228
      - OX-195 waterontzouting ingekomen en copieën van uitgegane brieven en andere stukken, 1949 nov. - 1953 dec. 30, 50.195; 6 omslagen
        Zie ook Doos 230
    - Bestanddeel 2., 229
      - OX-195 waterontzouting ingekomen en copieën van uitgegane brieven en andere stukken, 1949 nov. - 1953 dec. 30, 50.195; 7 omslagen
  - Doos 230., 230
    - OX-195a waterontzouting (externe contacten) alfabetische rangschikking op naam afzender of geadresseerde, 1951 jan. -, 50.195a; 4 omslagen
  - Doos 231., 231
    - OX-196 deder-olie; opdrachtgever: Landbouworganisatie T.N.O. ingekomen en copieën van uitgegane brieven en andere stukken, 1950 febr. 7 - 1953 apr. 13, 50.196; 1 omslag
    - OX-197 advies; octrooi-exploitatie T.N.O. ingekomen en copieën van uitgegane brieven en andere stukken, 1950 sept., 50.197; 1 omslag
    - OX-200 toepassing van ontzoute wei ingekomen en copieën van uitgegane brieven en andere stukken. 1948 aug. 16 - 1954 jan. 23, 50.200; 5 omslagen
  - Doos 232., 232
    - OX-203 uitwassen van celstof; opdrachtgever: Ned. Proefstation voor Stroverwerking, Groningen. ingekomen en copieën van uitgegane brieven en andere stukken, 1949 dec. 30 - 1953 nov. 6, 50.203; 2 omslagen + 2 dozen bijlagen
    - OX-204 drogen van kruiden-extracten; opdrachtgever: Pharmaceutisch Lab., Amsterdam. ingekomen en copieën van uitgegane brieven en andere stukken, 1950 febr. 10 - 1951 aug. 16, 50.204; 1 omslag
    - OX-213 nieuwe problemen, algemeen ingekomen en copieën van uitgegane brieven en andere stukken, 1951 jan. 2, 50.213; 1 omslag
    - OX-215 drogen van aardappelmeel; opdrachtgever: Aardappelmeel-verkoopbureau der Ver. Boerenfabrieken, Veendam ingekomen en copieën van uitgegane brieven en andere stukken, 1951 mrt - 1951 apr. 5, 50.215; 1 omslag
    - OX-219 electrische visvangst ingekomen en copieën van uitgegane brieven en andere stukken, 1949 okt. 20 - 1953 dec., 50.219; 1 omslag
    - OX-220 hoogvacuümbanddroger samenwerking met N.V. Werkspoor, Amsterdam ingekomen en copieën van uitgegane brieven en andere stukken, 1949 dec. 12 - 1953 dec. 23, 50.220; 2 omslagen
  - Doos 233., 233
    - OX-221 drooginstallatie; opdrachtgever: Lederinstituut T.N.O. ingekomen en copieën van uitgegane brieven en andere stukken, 1948 nov. 20 - 1953 dec. 24, 50.221; 3 omslagen
    - OX-223 hardglas; opdrachtgever: "Nebor" Hardglasfabriek Rhenen. ingekomen en copieën van uitgegane brieven en andere stukken, 1950 jan. 12 - 1952 mei 2, 50.223; 1 omslag
    - OX-224 smeerproblemen; opdrachtgever: W.A. Hoek's Machine- en Zuurstoffabriek, Schiedam. ingekomen en copieën van uitgegane brieven en andere stukken, 1950 apr. 7 - 1954 febr. 19, 50.224; 1 omslag
    - OX-226 COS-zuivering ingekomen en copieën van uitgegane brieven en andere stukken, 1951 apr. 27 - 1951 mei 2, 50.226; 1 omslag
    - OX-227 turbopomp ingekomen en copieën van uitgegane brieven en andere stukken, 1953 jan. 14 - 1953 juni 5, 50.227; 1 omslag
    - OX-230 azijnzuurbacteriën; opdrachtgever: Conaf, Raamweg 44, Den Haag ingekomen en copieën van uitgegane brieven en andere stukken, 1950 febr. 10 - 1953 dec. 22, 50.230; 2 omslagen
      Zie ook Doos 234
  - Doos 234., 234
    - OX-232 extractie van kruiden; opdrachtgever: Pharm. -Chem. Lab. Lansberg en Zn. N.V., Rozenlaan 115a, Rotterdam. ingekomen en copieën van uitgegane brieven en andere stukken, 1950 febr. 21 - 1952 mrt. 11, 50.232; 1 omslag
    - OX-233 drogen van gras ingekomen en copieën van uitgegane brieven en andere stukken, 1950 dec. 28, 50.233; 1 omslag
    - OX-234 afkoeling van roggebrood; opdrachtgever: Gebr. ten Hoeve, Waldeck Pyrmontkade 2e, Den Haag ingekomen en copieën van uitgegane brieven en andere stukken, 1950 juni 9 - 1950 aug. 3, 50.234; 1 omslag
    - OX-235 stomen van geverfd textiel; opdrachtgever: N.V. Palthe's Veredelingsbedrijven, Bakenstraat 35, Almelo. ingekomen en copieën van uitgegane brieven en andere stukken, 1950 juni 2 - 1950 sept. 11, 50.235; 1 omslag
    - OX-236 mengen in betonmolen; opdrachtgever: De Jong's Machinefabriek, Hazerswoude. ingekomen en copieën van uitgegane brieven en andere stukken, 1950 jan. 24 - 1950 dec. 28, 50.236; 1 omslag
    - OX-237 turf ingekomen en copieën van uitgegane brieven en andere stukken, 1952 jan. 15 - 1953 aug. 10, 50.237; 1 omslag
    - OX-238 drogen van hout; opdrachtgever: Machinefabriek Beuting-Tiecke en Co., Kuipersdijk 42, Enschede ingekomen en copieën van uitgegane brieven en andere stukken, 1950 mei 30 - 1950 sept. 22, 50.238; 1 omslag